【裁判字號】    99,上訴,276
【裁判日期】    991222
【裁判案由】    毒品危害防制條例
【裁判全文】
臺灣高等法院臺南分院刑事判決         99年度上訴字第276號
上  訴  人  臺灣臺南地方法院檢察署檢察官
上  訴  人
即  被  告  曾粲原
選任辯護人  彭大勇  律師
            林士龍  律師
上  訴  人
即  被  告  李佳玲
指定辯護人  本院公設辯護人  簡松柏
被      告  張慶祥
選任辯護人  楊淑惠律師  扶助律師
被      告  張俊傑
選任辯護人  黃厚誠律師  扶助律師
被      告  陳隆峰
選任辯護人  郭常錚律師  扶助律師
上列上訴人因違反毒品危害防制條例案件，不服臺灣臺南地方法
院97年度訴字第1345號中華民國98年12月25日第一審判決（起訴
案號：臺灣臺南地方法院檢察署96年度偵字第16695號、97年度
偵字第4224、4225、6293號），提起上訴，本院判決如下：
    主  文
原判決關於曾粲原、李佳玲販賣第一、二級毒品罪刑暨定應執行
刑部分均撤銷。
曾粲原犯如附表一所示各罪，各處如附表一所示之刑。應執行有
期徒刑貳拾伍年，扣案如附表二編號1至5所示之第一級毒品海洛
因、第二級毒品甲基安非他命，均沒收銷燬之；扣案如附表三之
(一)編號1、5、15及附表三之(三)編號20、21所示之物均沒收；扣案
共同販毒所得新台幣肆拾陸萬元，與李佳玲連帶沒收之；扣案販
毒所得新台幣柒萬元沒收；其餘扣案現金新台幣貳拾伍萬肆仟貳
佰元沒收。
李佳玲犯如附表一編號一至十三所示各罪，各處如附表一編號一
至十三所示之刑，應執行有期徒刑拾伍年，扣案如附表二編號1
至5所示之第一級毒品海洛因、第二級毒品甲基安非他命，均沒
收銷燬之；扣案如附表三之(一)編號1、5、15及附表三之(三)編號20
、21所示之物均沒收；扣案共同販毒所得新台幣肆拾陸萬元，與
曾粲原連帶沒收之；其餘扣案現金新台幣貳拾伍萬肆仟貳佰元沒
收。
曾粲原、李佳玲被訴於96年6月20日販賣甲基安非他命部分無罪
。
其他上訴駁回。
    事  實
一、曾粲原（原名曾湘洲、綽號洲仔）前因詐欺案件，經臺灣臺
    南地方法院以96年度簡字第598號判處有期徒刑4月確定，於
    民國96年8月6日羈押折抵執行完畢。就下述二(四)、(五)所示犯
    行部分，構成累犯，餘不構成累犯。李佳玲前因販賣毒品案
    件，經本院於95年9月5日以95年度上訴字第346號判處有期
    徒刑8年，經最高法院於95年11月9日以95年度台上字6213號
    駁回上訴確定，經通緝後，於本案為警搜索查獲，現正在監
    執行。
二、曾粲原、李佳玲為同居男女朋友關係，其2人均明知海洛因
    、甲基安非他命係毒品危害防制條例第2條第2項第1款、第2
    款明定之第一級、第二級毒品，依法不得持有、販賣，竟意
    圖營利，李佳玲或與曾粲原一同販入毒品，或接聽電話、交
    付毒品、收錢、算錢等工作而共同為下列(一)至(四)所示各次販
    毒行為，曾粲原並自行為下列(五)所示販毒行為：
(一)、曾粲原與李佳玲共同基於販賣第一級毒品海洛因、第二級毒
    品甲基安非他命之犯意，於95年9月某日起至96年3月6日止
    之期間內，在臺南市○○路、五期重劃區等地，以每錢新台
    幣（下同）2萬2千元之代價，販賣第一級毒品海洛因2錢、3
    錢予楊長溢各1次（合計販賣海洛因2次）；另以每錢7千元
    之代價，販賣第二級毒品甲基安非他命1錢、2錢、3錢予楊
    長溢各1次（合計販賣甲基安他命3次）。
(二)、曾粲原與李佳玲共同基於販賣第一級毒品海洛因、第二級毒
    品甲基安非他命之犯意，於96年1月至96年3月之期間內，在
    臺灣臺南地方法院檢察署附近某處，以半兩9萬元之代價，
    販賣第一級毒品海洛因半兩予陳明和2次；另以每兩4萬元之
    代價，販賣第二級毒品甲基安非他命1兩予陳明和2次。
(三)、曾粲原與李佳玲共同基於販賣第二級毒品甲基安非他命之犯
    意：
 1、於96年6月28日上午8時4分許，經黃瑞原以其持用之0000000
    000號行動電話，撥打0000000000號行動電話，向接聽電話
    之曾粲原表示欲購買甲基安非他命，其2人約定於臺南市政
    府某處交易，嗣曾粲原於同日上午11時14分許，指示其不詳
    姓名之手下，以半兩3萬元計算（1兩約37.5公克），將重30
    公克之甲基安非他命售予黃瑞原，換算販毒所得4萬8千元。
 2、曾粲原與李佳玲先於不詳時、地，自姓名年籍不詳綽號「螺
    絲」之男子，購入數量不詳之第二級毒品甲基安非他命後，
    於96年6月30日下午5時33分許，李佳玲以所持用0000000000
    號行動電話去電黃瑞原所持用之0000000000號行動電話，告
    知黃瑞原所欲購買數量不詳之甲基安非他命價格為5100元，
    雙方達成買賣之合意，惟黃瑞原嗣後因故未前往拿取所訂購
    之甲基安非他命而未遂。
(四)、曾粲原、李佳玲共同基於轉售第一級毒品海洛因、第二級毒
    品甲基安非他命以牟利之意圖，於96年11月13日凌晨1時許
    ，在高雄市某處，以128萬元之代價，向姓名年籍不詳綽號
    「螺絲」之男子，販入甲基安非他命20兩（檢察官補充理由
    書誤載為海洛因）；另於96年11月13日前4、5日，向真實姓
    名年籍不詳綽號「宏偉」之男子，以每兩15萬元之代價（補
    充理由書誤載為每13兩65萬元），販入1兩重之海洛因（補
    充理由書誤載為甲基安非他命13兩）。
(五)、曾粲原基於販賣第一級毒品海洛因、第二級毒品甲基安非他
    命之犯意：
   1、於96年11月10日晚上8時許，在其臺南市安平區○○○街15
      0號4樓之3住處，以合計1萬6千元之代價，同時出售數量
      不詳之海洛因、甲基安非他命予許鎮宇。嗣警方於96年11
      月13日前往上址搜索時，許鎮宇在場，經警在許鎮宇所使
      用之車號0751-SW號自用小客車上，扣得如附表二編號4所
      示之海洛因、甲基安非他命。
   2、於96年11月13日上午9時許，在其上開住處，以5萬4千元
      代價，出售數量不詳之海洛因予許鎮宇。嗣為警執行前述
      搜索時，當場在許鎮宇之手提包內，扣得如附表二編號5
      所示之海洛因。
三、嗣為警於96年11月13日，持搜索票前往其2人位於臺南市安
    平區○○○街150號4樓之3住處及其他關係人住處執行搜索，
    當場扣得如附表二編號1、2所示之甲基安非他命、海洛因，
    及附表三之(一)編號1、4、5、7、12及附表三之(三)編號20、21
    所示之電子磅秤、帳冊、現金、千斤頂、粉碎機等物；曾粲
    原於搜索過程中，另將所持有如附表三之(一)編號15之黑色小
    皮包，其內藏放如附表二編號3所示之甲基安非他命、海洛
    因往後方陽台扔擲，為警據報後，於97年1月7日前往該住處
    大樓中庭一併查扣。
四、案經檢察官自動檢舉及臺南市警察局第二分局、臺南市警察
    局第五分局報請臺灣臺南地方法院檢察署檢察官偵查起訴。
    理  由
甲、程序方面：
一、上訴之範圍：
    本件起訴書犯罪事實記載之範圍與檢察官提出之補充理由書
    範圍不同，檢察官於原審並當庭表示本件犯罪事實應以補充
    理由書所載為據（原審卷四第81頁反面），原審亦以補充理
    由書所載之範圍加以審判，判決後，被告曾粲原、李佳玲提
    起上訴，檢察官亦對被告5人提起上訴，檢察官上訴理由書
    並已載明請將原審判決書「參、無罪部分一、(一)、(二)」部分
    （即被告5人於96年6月26日、同年7月31日前往高雄販入第
    一級毒品部分）撤銷，且檢察官於本院審理期日當庭表示「
    就販賣第一級毒品海洛因無罪部分上訴，其餘沒有上訴」（
    本院卷2第76頁背面），是本院審理之範圍，當為被告曾粲
    原、李佳玲上訴（有罪）部分，及被告5人被訴於96年6月26
    日、同年7月31日前往高雄販入第一級毒品部分，至於被告
    張慶祥、張俊傑2人被訴販賣第2級毒品甲基安非他命經原審
    判決無罪部分，應已確定，不在本院審理範圍，合先說明。
二、證據能力部分：
(一)、證人楊長溢、陳明和之警詢陳述，性質上固屬傳聞證據，惟
    未經被告曾粲原、李佳玲及辯護人於本院準備程序時抗辯其
    證據能力，亦未於本院調查證據時及言詞辯論終結前，聲明
    異議，本院審酌該等警詢陳述作成時之情況，認適當作為證
    據，依刑事訴訟法第159條之5第2項規定，具有證據能力。
    至證人楊長溢、陳明和於偵查中具結後向檢察官所為之陳述
    ，查無顯不可信之情況，依同法第159條之1第1項規定，得
    為證據。
(二)、證人黃瑞原之警詢陳述，性質上為傳聞證據，並經被告曾粲
    原、李佳玲之辯護人抗辯其證據能力，復查無傳聞法則例外
    得為證據之情形，依同法第159條第2項規定，不具證據能力
    。又證人黃瑞原所持用之0000000000、0000000000號行動電
    話，於96年6月20日、28日、30日之通訊監察內容，係檢察
    官依當時通訊保障及監察法核發通訊監察書後，依法實施通
    訊監察所得，有臺灣臺南地方法院檢察署96年6月13日96年
    南檢瑞玄監（續）字第001170號通訊監察書1份在卷（B6偵
    卷第8頁），乃合法取得之證據，其譯文內容，經本院於審
    理時提示予證人黃瑞原後加以訊問，證人黃瑞原證稱確係其
    與被告2人之對話無誤，被告2人及辯護人均未爭執譯文之同
    一性及真實性，上開通訊監察譯文，自具有證據能力。
(三)、證人許鎮宇之警詢陳述，固經被告曾粲原及其辯護人以傳聞
    證據為由，爭執其證據能力，惟證人許鎮宇於警詢時就其向
    被告曾粲原購買毒品之時間、地點、價格、方式等細節，均
    能詳加指述，於原審卻改稱係向「阿林仔」購買毒品，前後
    陳述迥異。本院審酌證人許鎮宇之警詢陳述，係警方搜索查
    獲當日所為，距實際毒品交易時間較近，記憶清晰，且突遭
    警方搜索而與被告曾粲原、李佳玲2人一併被查獲，無何心
    理準備，無從串謀，亦未直接面對被告，較無心理壓力，應
    能任意陳述，客觀上具有較可信之特別情況，且為證明本件
    犯罪事實之存否，實有斟酌其警詢陳述之必要，依同法第15
    9條之2規定，其警詢證詞，應具有證據能力。至其偵查中具
    結後向檢察官所為之證詞，依同法第159條之1第2項規定，
    亦得為本案證據。
(四)、被告曾粲原抗辯其於98年11月13日之警詢、偵查中自白，因
    毒癮發作導致意識不清，不具證據能力，被告李佳玲對其於
    該日之偵查中自白，亦以服用安眠藥而意識不清為由，否認
    證據能力。經查：(1)被告曾粲原於警詢自白販賣毒品後，隨
    即經檢察官偵訊，被告曾粲原於偵訊初始即向檢察官自稱：
    警詢當時精神狀況良好，筆錄內容實在等語（原審卷一第20
    7頁），嗣於偵訊過程中，或有打哈欠、擺動頸部等略顯疲
    態之表現，但針對檢察官所問，均能逐一具體答覆，於接近
    偵訊尾聲時，檢察官問及其精神狀況，被告曾粲原答稱：精
    神狀況還可以，到目前為止都是講實話等語（原審卷一第22
    1頁），於偵訊結束前，更再次向檢察官表示：我想將功贖
    罪，供出上游，以上所講的都實在等語，業經原審勘驗偵訊
    光碟屬實（原審卷一第207至223頁），再徵之被告曾粲原於
    當日原審羈押訊問時，所供內容亦核與警、偵所述大致相符
    ，足見被告曾粲原於警詢、偵查中所述，均係出於自由意志
    。(2)被告李佳玲於偵訊初始，即主動向檢察官表示：警詢所
    述不實，我想要認罪，我有誠心要認罪等語（原審卷一第22
    6頁），嗣即針對檢察官所問案情細節，詳加指述，於偵訊
    末了，再次向檢察官表示其方才所述確係出於自願等語（原
    審卷一第236頁），過程中，並無何嗜睡或精神不濟之情形
    ，業經原審勘驗偵訊光碟無訛（原審卷一第226至236頁），
    足認被告李佳玲於偵查中所述，係本於其自由意願所為。綜
    上，被告2人所辯，均無可採，其2人上開自白，均具有任意
    性，得為本案證據。
(五)、至本判決其餘引用之傳聞證據，則經檢察官、被告2人及辯
    護人同意作為本案證據使用，本院審酌該等證據作成時之情
    況，並無何取證之瑕疵或其他不當情事，且與本案事實有相
    當之關連性，依刑事訴訟法第159條之5第1項規定，認均適
    當作為本案證據。
乙、實體部分：
壹、有罪部分
一、訊據被告李佳玲對前揭事實均坦承不諱，被告曾粲原未到庭
    ，辯護意旨則否認犯行，辯稱：其並未販賣毒品予楊長溢、
    陳明和、黃瑞原、許鎮宇等人，扣案海洛因係透過「宏偉」
    向「宏仔」所購，扣案甲基安非他命則是向「螺絲」所購，
    係為供自己施用，始購買上開毒品，並非意圖販賣而販入云
    云。
二、經查：
(一)、關於被告曾粲原、李佳玲共同販賣海洛因、甲基安非他命予
    楊長溢，即犯罪事實二之(一)部分（即附表一編號1、2、3、4
    、5）：
 1、證人楊長溢於於原審證稱：都是曾粲原先拿毒品給我，我去
    外面賣掉後，再將錢交給曾粲原，我先跟他聯絡後，他再叫
    人拿毒品來給我‥‥曾粲原提供海洛因、甲基安非他命給我
    ，我付錢給他，地點有時候在中華路，有時候在五期附近，
    我跟他拿毒品時有先說好價格，我賣掉後再拿錢給他‥‥我
    在偵查中所述海洛因、甲基安非他命的價格都正確實在，我
    在偵查中說李佳玲也有處理毒品的事，曾粲原忙碌的時候，
    李佳玲幫曾粲原拿毒品給我，且負責收錢，是實在的，我不
    知道我確切購毒次數。海洛因1次買2到3錢，買2錢、3錢的
    次數我忘記了，甲基安非他命1次買1至3錢，次數也忘記了
    等語（原審卷二第95頁反面、96頁、97頁反面、98頁及反面
    、100頁及反面、102頁及反面、103頁反面、105頁及反面、
    106頁），核與李佳玲於偵訊時坦承有販賣第一、二級毒品
    （偵卷一第36 頁），及於本案審理時坦承犯行等情相符，
    再參酌扣案之海洛因、甲基安非他命數量非少，被告曾粲原
    曾坦承販賣甲基甲基安非他命予楊長溢，且於警詢供稱：「
    該毒品是我要用來販賣」，以及李佳玲供稱：「我曾見過他
    （即曾粲原）拿毒品給人時，有向人收錢」等語，被告曾粲
    原否認有販賣第一級毒品，殊無足取。
 2、楊長溢前揭證稱「拿毒品時有先說好價格，我賣掉後再拿錢
    給他」等情，惟其於偵查中已結證「曾粲原賺價差，他算給
    我的價錢已經加上他應賺的錢了，比方說他拿10萬元的毒品
    ，他會賣我14、15萬元，這4、5萬元就是他賺的價差，我出
    去賣給下游超過的部分，就是我自己賺的」，足認楊長溢向
    被告曾粲原買毒品時已經買斷，楊長溢對其賣予他人有自行
    決定出賣價格之權，並非與被告曾粲原、李佳玲有共同販賣
    毒品之犯意聯絡。
 3、至被告曾粲原、李佳玲販毒予楊長溢之次數，證人楊長溢就
    實際購買海洛因、甲基安非他命之次數，其於原審陳稱其不
    知確實次數為何，惟至少12次，海洛因1次買2到3錢，安非
    他命1次買1至3錢，次數均不復記憶等語。本院審酌證人楊
    長溢既能詳述每次購買海洛因、甲基安非他命之數量範圍，
    堪認其實際上確曾購買其所述數量範圍之海洛因、甲基安非
    他命，則檢察官依據證人楊長溢之證詞，認被告曾粲原、李
    佳玲以每錢2萬2千元之代價，販賣第一級毒品海洛因2錢、3
    錢予楊長溢各1次（合計販賣海洛因2次），另以每錢7千元
    之代價，販賣第二級毒品甲基安非他命1錢、2錢、3錢予楊
    長溢各1次（合計販賣甲基安他命3次），遠低於楊長溢所證
    購買頻率及總次數，合乎罪疑為輕原則，應值採認。
(二)、被告曾粲原、李佳玲共同販賣海洛因、甲基安非他命予陳明
    和，即犯罪事實二之(二)部分（即附表一編號6、7、8、9）：
 1、證人陳明和於原審結證：我買毒品除自己施用外，涉及販賣
    部分，已經被判刑，我跟曾粲原買過幾次毒品，我拿錢給他
    ，他再拿毒品給我，有時候只買海洛因，有時候只買甲基安
    非他命，次數我不記得了，是透過楊長溢認識曾粲原的，是
    在96年1月至3月間，用電話聯絡，在地檢署大樓附近跟曾粲
    原拿海洛因及甲基安非他命，然後交錢給他，甲基安非他命
    1兩4萬元左右，海洛因1兩大概18萬元，我買海洛因差不多
    買半兩，沒有買過1兩，甲基安非他命差不多買1兩，是曾粲
    原出來交貨，我交錢給曾粲原，有時候李佳玲會跟曾粲原一
    起來交貨，我交錢給曾粲原後，李佳玲幫忙算錢，看金額是
    否正確等語（原審卷二第108至110頁）明確。又證人陳明和
    與被告曾粲原、李佳玲素無仇怨，係經由楊長溢介紹，始得
    知此一購毒管道，進而向被告曾粲原、李佳玲購毒，核與證
    人楊長溢前揭所述相符，證人陳明和應無造假誣陷被告曾粲
    原、李佳玲之可能；且其供稱向被告曾粲原、李佳玲購買毒
    品海洛因、甲基安非他命，核與被告李佳玲於偵查中坦承有
    販賣海洛因、甲基安非他命，被告曾粲原於警詢、偵訊坦承
    販賣甲基安非他命，並供稱下游毒販有楊長溢、陳明和等人
    均相符合，再參以扣案海洛因非少，曾粲原曾自白該毒品是
    要用來販賣，李佳玲供稱曾見曾粲原拿毒品給人，並收錢等
    情，陳明和所述當屬可信。被告曾粲原辯稱陳明和所供向購
    買海洛因無佐證云云，並無足取。
 2、至於販毒次數之認定，證人陳明和於原審證稱海洛因、甲基
    安非他命各購買2、3次，本諸罪疑為輕之法理，爰認定被告
    曾粲原、李佳玲共同販賣海洛因、甲基安非他命予陳明和各
    2次。
(三)、被告曾粲原、李佳玲共同販賣甲基安非他命予黃瑞原，即犯
    罪事實二之(三)部分（即附表一編號10、11）：
 1、此部分犯罪事實，業據被告李佳玲於原審、本院坦承不諱，
    並經證人黃瑞原於原審證稱：我本身有在施用及販賣毒品，
    毒品來源是朋友「洲仔」，「洲仔」就是被告曾粲原，是以
    電話聯絡，多久向曾粲原買1次毒品、前後買過幾次，已經
    忘記了，我是買甲基安非他命，每次買差不多半兩，半兩價
    格3萬元，時間大約是從96年1月份至同年7月20日被查獲，
    地點在台南市○○路曾粲原住處，總額達到3萬時結帳1次，
    監聽譯文我所說的「王哥」就是曾粲原，我認識被告李佳玲
    ，都稱呼她「姐仔」，我跟曾粲原買過幾次甲基安非他命，
    時間過很久，真的不記得，至少有5次等語（院卷二第116頁
    反面、117至119頁、123頁反面）。證人黃瑞原就毒品交易
    期間、地點、種類、價格、數量、結帳方式、被告曾粲原與
    李佳玲之綽號、稱謂等，均能清楚指述，堪認被告曾粲原、
    李佳玲確有以半兩3萬元之代價，販賣甲基安非他命予黃瑞
    原。
 2、關於實際交易情形，黃瑞原以其持用之0000000000、000000
    0000號行動電話，與被告曾粲原、李佳玲共同持用之000000
    0000號行動電話聯繫購毒事宜，經檢警依法實施通訊監察結
    果，其譯文內容顯示如下：
    (1)96年6月28日上午8時4分許、10時58分許、11時14分許，
      黃瑞原（0000000000號）致電被告曾粲原（0000000000號
      ），同日下午1時48分許，黃瑞原致電「春芳仔」（A1警
      卷第43頁及反面）
      （上午8時4分許）
      黃：王哥喔，那一批白的還有嗎？
      曾：白的喔沒了，應該沒了，我看一下馬上打給你。
      黃：喔。
      （上午10時58分許）
      黃：王哥，你在哪裡？
      曾：我在市政府對面這勒。
      黃：啊我要過去哪？
      曾：一樣過來這呀。
      黃：1樓喔？
      曾：不是，台南市政府正門這。
      黃：喔，我到了打給你。
      （上午11時14分許）
      黃：我在這了。
      曾：市政府那裡喔。
      黃：嘿。
      曾：我叫我一個少年仔過去帶你。
      黃：喔。
      （下午1時48分許）
      黃：白色的剩最後1包，剩下的都是黃的喔。
      春芳仔：剩1包喔。
      黃：我今天去他那裡白色的剩這包而已，這包他自己在用
          的，你懂嗎？
      春芳仔：嗯。
      黃：不然就要等明天或後天。
      對於上開譯文內容，顯係證人黃瑞原向被告曾粲原購買毒
      品後，轉售予「春芳仔」之人，且黃瑞原於原審證稱：這
      次只買了一點點，買甲基安非他命，就是「白的」，買大
      約30公克左右等語（原審卷二第122頁及反面）。又依證
      人黃瑞原前開所證半兩價格3萬元計算，本次購毒金額為4
      萬8千元（3萬×2＝6萬，6萬÷37.5×30＝4萬8千元）。
    (2)96年6月30日下午5時31分許、5時33分許，被告李佳玲（
      0000000000、0000000000號）致電黃瑞原（0000000000號
      ）（A1警卷第44頁反面）（5時31分許）李：我回去拿東
      西，啊你那個不要在拿了喔，我那個還沒進來，所以你黃
      的應該晚上就會秤了。
      黃：喔…（討論友人「財仔」電話有回音，懷疑被監聽）
      李：不然我再用舊的打給你。
      黃：喔。
      （5時33分許）
      李：…
      黃：…（兩人討論電話被監聽之徵兆）
      黃：ㄟ，阿這個多少呀？
      李：螺絲仔51的。
      黃：好，不要讓我那一個知道。
      對於上開譯文內容，證人黃瑞原於原審證稱：「螺絲」是
      李佳玲他們去拿貨的那個人綽號叫「螺絲」，「 51 」是
      指5100元，這次我沒有去向被告李佳玲拿等語（原審卷二
      第122頁反面、123頁），而顯然黃瑞原與李佳玲已就特定
      數量甲基安非他命之價格達成5100元之合意。
 3、由上開通訊監察內容可知，黃瑞原均是撥打相同之行動電話
    聯繫購毒事宜，該電話或由被告李佳玲接聽，或由被告曾粲
    原接聽，被告曾粲原、李佳玲皆有權決定交易細節，足證其
    2人就此部分販毒事實，應係共同參與之。而檢察官依上開
    通訊監察所得，認被告曾粲原、李佳玲於96年6月30日販賣
    甲基安非他命予黃瑞原未遂，於96年6月28日販賣甲基安非
    他命予黃瑞原既遂1次，即屬有據，被告李佳玲最終於原審
    、本院自白此部分犯行，堪認與事實相符，足以採信。被告
    曾粲原否認犯行，殊無可採。
(四)、被告曾粲原、李佳玲共同意圖販賣而販入海洛因、甲基安非
    他命，即犯罪事實二之(四)部分（即附表一編號13、14部分）
    ：
 1、被告曾粲原、李佳玲為警搜索查獲持有如附表二編號1至3所
    示海洛因、甲基安非他命之事實，業據其2人於原審直承不
    諱，並有搜索扣押筆錄、現場照片等在卷可稽，上開扣案毒
    品經送行政院衛生署管制藥品管理局、法務部調查局鑑定結
    果，確係海洛因、甲基安非他命無誤，有卷附各該鑑定書為
    憑（詳如附表二）。
 2、被告曾粲原於警詢時業已供稱：警方查扣的毒品是我要用來
    販賣的，所以我才持有大量的海洛因及甲基安非他命、電子
    磅秤等物，我的毒品是透過中間人「宏偉」親自向「宏仔」
    接手毒品後，再運送到台南我健康三街的住處與我交易，但
    這只是「軟的」（指海洛因），另外「硬的」（指甲基安非
    他命）是向「螺絲」的男子拿的，我販賣的甲基安非他命都
    是以電子磅秤分裝，分成3種，分別為1兩裝、半兩裝、1錢
    裝，各賣5萬元、2萬5千元、7千元等語（上開偵卷第11、13
    頁）；於偵查中則坦承販賣甲基安非他命，並以證人身分證
    稱：安非他命是向高雄綽號「螺絲」的人買的，我去找他，
    約在高雄民族路與九如一路路口，是我開車和李佳玲去拿的
    ，海洛因是透過「宏偉」找「宏仔」買的，是「宏偉」拿到
    我健康三街住處給我，海洛因算我1兩15萬元，最近一次是4
    、5天前，「宏偉」拿到我住處給我的，我拿1兩，甲基安非
    他命最近一次是昨天（13日）凌晨1點多，我到高雄去拿的
    ，買20兩左右，花了128萬元，甲基安非他命我都是賣整兩
    或半兩，1兩5萬元，半兩2萬5千元，毒品拿回來後，都是我
    自己分裝等語（上開偵卷第17、18頁）；於羈押訊問時，再
    次向原審自承販賣甲基安非他命，毒品來源是「螺絲」等語
    （J2聲羈卷第10 頁）。
 3、被告李佳玲於原審、本院審理中對於上揭事實亦坦承不諱，
    核與被告曾粲原前揭自白相符。
 4、再者，被告曾粲原、李佳玲為警搜索扣得如附表二編號1至3
    所示之毒品數量甚多，核與一般單純施用毒品者持有毒品之
    情形有別；又臺灣地區氣候潮濕，毒品保存不易，價格高昂
    ，為供一己施用，無視潮解、質變風險，一次購入大量毒品
    長期放置，亦有違常情；佐以被告曾粲原、李佳玲多次共同
    販賣海洛因、甲基安非他命予楊長溢、陳明和、黃瑞原等人
    ，詳如前述，被告曾粲原販賣海洛因、甲基安他命予許鎮宇
    ，則詳如下述，堪認被告曾粲原、李佳玲確實意圖轉售牟利
    ，而分別向「宏偉」、「螺絲」販入海洛因、甲基安非他命
    。被告李佳玲自白販入甲基安非他命部分，核符事實，足以
    採信；被告曾粲原嗣後辯稱販入毒品係基於施用目的云云，
    核與上開事證不符，均無可採。
 5、至被告曾粲原、李佳玲為圖牟利而販入海洛因、甲基安非他
    命之次數及數量，基於罪疑為輕之法理，爰依被告曾粲原前
    揭偵查中所述，認定其2人共同於96年11月13日凌晨1時許，
    在高雄市某處，以128萬元之代價，向「螺絲」販入甲基安
    非他命20兩，另於96年11月13日前4、5日，向「宏偉」以每
    兩15萬元之代價，販入1兩重之海洛因。
(五)、被告曾粲原販賣海洛因、甲基安非他命予許鎮宇，即犯罪事
    實二之(五)部分
 1、警方於96年11月13日搜索被告曾粲原、李佳玲住處時，許鎮
    宇在場，經警在許鎮宇所使用之車號0751-SW號自用小客車
    上，扣得如附表二編號4所示之海洛因、甲基安非他命，在
    許鎮宇之手提包內，扣得如附表二編號5所示之海洛因等事
    實，為被告曾粲原、李佳玲自承不爭，並有搜索扣押筆錄、
    現場照片在卷，上開扣案毒品經送行政院衛生署管制藥品管
    理局、法務部調查局鑑結果，確係海洛因、甲基安非他命無
    誤，則有卷附各該鑑定書可稽（詳如附表二），此部分事實
    ，應堪認定。
 2、證人許鎮宇對上開扣案毒品，於警詢時證稱：警方查扣之海
    洛因、甲基安非他命是我向被告曾粲原購買的，在我承租車
    內所查獲之海洛因、甲基安非他命（即附表編號4），是我
    於96年11月10日晚上8時許，在曾粲原住處，以1萬6千元所
    購買，在我手提包查獲之海洛因（即附表編號5），是我今
    天（即96年11月13日）早上9時許，至曾粲原住處，以5萬4
    千的代價向曾粲原購買等語，於偵查中除亦結證確實向被告
    曾粲原購買上揭毒品外，並稱我都直接與曾粲原本人聯繫，
    並由曾粲原交毒品給我，我也直接交錢給曾粲原等語（上開
    偵卷第157頁）。本院審酌證人許鎮宇於警詢、偵訊所證，
    就毒品交易時間、地點、價格、方式等，指述具體明確，前
    後一致，復有如附表二編號4、5所示毒品扣案可佐，上開證
    詞，應係真實可信。參以被告曾粲原於警詢時坦承販賣甲基
    安非他命予許鎮宇（上開偵卷第12頁），於偵訊時針對為何
    警方執行搜索時許鎮宇在場一節，更明確供稱：2、3天前早
    上，許鎮宇到我住處向我買甲基安非他命…，今天他是到我
    住處去還我錢等語（上開偵卷第19頁），益徵證人許鎮宇前
    開所證，實具有高度可信性。
 3、至於證人許鎮宇於原審翻異前開證詞，改稱：96年11月13日
    被警方查獲的毒品，均是向「阿林仔」購買，不是向被告曾
    粲原購買云云，惟同時證稱：偵查中向檢察官所述向曾粲原
    購買毒品、曾粲原本人交付毒品，錢交給曾粲原等情，均係
    實在等語，顯然自相矛盾；嗣又再度改稱：沒有向曾粲原購
    買毒品，警詢時是為求盡快交保，始配合警察，加上毒癮發
    作所致，偵訊時則是根據警詢筆錄陳述云云，然販毒乃是重
    罪，指控他人販毒並非兒戲，證人許鎮宇當知此理，觀之其
    警詢、偵訊所證內容，已具體指證毒品交易之細節，顯非一
    時杜撰之詞，又警詢時，尚未直接面臨聲押、具保等問題，
    何來配合警方之說，再證人許鎮宇於本院避重泛稱其毒癮發
    作，想趕快離開云云，但並不否認其警詢、偵訊當時意識清
    楚，是其應知所述內容之嚴重性，復自認被告曾粲原為其友
    人，既有朋友情義，豈有僅因想趕快離開，即以販毒重罪設
    詞陷害朋友之理，證人許鎮宇於原審既知以「阿林仔」之幽
    靈說詞迴護被告曾粲原，於警詢、偵訊時竟具體指控被告曾
    粲原販毒，益見其警偵所證顯非子虛。況徵之被告曾粲原於
    初次警詢、偵訊時即自承販賣毒品予許鎮宇，與證人許鎮宇
    警偵所述，不謀而合，更見證人許鎮宇事後於本院翻異之詞
    ，無可採信。
(六)、按販賣毒品係政府嚴予查緝之違法行為，且毒品可任意分裝
    或增減其份量，而每次買賣之價量，亦隨時依雙方關係之深
    淺、當時之資力、需求程度及對行情之認知等因素，機動調
    整，因之販毒者從量差或價差中牟利之確切利得為何，除坦
    承犯行或買進之價量俱臻明確者外，緝毒實務上往往難以查
    得實情，但除有積極事證足資證明販毒者確未牟利外，尚難
    僅以未查得實際利得，即謂販毒者主觀上無營利之意圖。況
    販賣第一級、第二級毒品更係最輕法定本刑無期徒刑、7年
    以上有期徒刑之重罪，苟無利可圖，一般販賣毒品者，當無
    甘冒重刑風險，以平價或低價供應毒品予他人之理。查：李
    佳玲曾於偵訊時結證，伊與曾粲原所販入之甲基安非他命，
    每次拿26兩時，價錢是130萬元，拿13兩時，價錢是65萬到
    70萬元之間，而賣出則為一兩6萬多或5萬多，至於海洛因每
    兩買15、16萬元，賣出則為每錢1萬9千元，已足證渠等販賣
    毒品有營利之意圖，至於楊長溢、陳明和、黃瑞原、許鎮宇
    等人向被告曾粲原等買入毒品之價格不一，此無非係隨當時
    行情，市場因素等為彈性波動起伏，不能因此即認低於李佳
    玲前揭所述之販入價格即認渠等無營利之意圖。綜上，本件
    事證已明，被告曾粲原、李佳玲前揭販毒事實，均堪認定，
    應依法論科。
三、新舊法比較
(一)、被告曾粲原、李佳玲行為後，毒品危害防制條例部分條文業
    於98年5月20日修正公布，於98年5月22日生效，茲綜合全部
    罪刑之結果比較如下：
 1、修正前毒品危害防制條例第4條第1項原規定：「製造、運輸
    、販賣第一級毒品者，處死刑或無期徒刑；處無期徒刑者，
    得併科新臺幣1千萬元以下罰金」，修正後則提高得併科之
    罰金數額至新臺幣2千萬元。
 2、修正前毒品危害防制條例第4條第2項原規定：「製造、運輸
    、販賣第二級毒品者，處無期徒刑或7年以上有期徒刑，得
    併科新臺幣700萬元以下罰金」，修正後則提高得併科之罰
    金數額至新臺幣1千萬元。
 3、修正前毒品危害防制條例第17條原規定：「犯第4條第1項至
    第4項、第5條第1項至第4項前段、第6條第1項至第4項、第7
    條第1項至第4項、第8條第1項至第4項、第10條或第11條第1
    項、第2項之罪，供出毒品來源，因而破獲者，得減輕其刑
    」，修正後為第一項規定：「犯第4條至第8條、第10條或第
    11條之罪，供出毒品來源，因而查獲其他正犯或共犯者，減
    輕或免除其刑」，並增訂第2項：「犯第4條至第8條之罪於
    偵查及審判中均自白者，減輕其刑」。
(二)、承上，就被告曾粲原而言，其於偵查中雖坦承有意圖轉售而
    販入毒品，及坦承有販賣甲基安非他命予楊長溢、陳明和，
    然其審判中並無自白，要無上開減刑事由之情形，自應以修
    正前之規定較有利。而被告李佳玲於偵查中曾坦承販賣第一
    、二級毒品（B1(1)偵卷第36頁），於本院就上揭事實為認罪
    之表示，符合修正後毒品危害防制條例第17條第2項偵審自
    白減刑之規定，比較結果，應適用較有利之修正後規定。
四、論罪科刑與沒收
(一)、核被告曾粲原所為，係犯附表一編號1至15所示之罪，被告
    李佳玲則係犯附表一編號1至13所示之罪。
(二)、被告曾粲原、李佳玲持有第一級毒品海洛因、第二級毒品甲
    基安非他命之低度行為，分別為販賣之高度行為所吸收，不
    另論罪。其2人就犯罪事實二之(一)至(四)部分，有犯意聯絡及
    行為分擔，為共同正犯。被告曾粲原就犯罪事實二之(五)（即
    附表一編號14）所載以合計1萬6千元之代價，同時出售數量
    不詳之海洛因、甲基安非他命予許鎮宇部分，係一行為觸犯
    數罪名，為想像競合犯，應從一重之販賣第一級毒品罪處斷
    。被告2人所犯前開各罪（詳如附表一所示），犯意各別，
    行為獨立，應予分論併罰。又其2人所犯販賣第二級毒品未
    遂罪部分，爰依法按既遂犯之刑減輕之。被告李佳玲就附表
    一編號1至13所示各罪，於偵查及本院審理中均自白犯行，
    符合修正後毒品危害防制條例第17條第2項之規定，應減輕
    其刑，被告曾粲原前有犯罪事實欄所載有期徒刑執行完畢之
    紀錄，此有臺灣高等法院被告前案紀錄表可稽，其於刑之執
    行完畢後，5年內再故意犯如附表一編號12、13、14、15所
    示有期徒刑以上之各罪，均為累犯，除法定刑為死刑、無期
    徒刑部分，依法不得加重外，有期徒刑及併科罰金部分，各
    應加重其刑。末按刑法第59條規定，犯罪之情狀顯可憫恕，
    認科以最低度刑仍嫌過重者，得酌量減輕其刑，同法第57條
    規定，科刑時應審酌一切情狀，為科刑重輕之標準，於裁判
    上酌減其刑時，應就犯罪一切情狀（包括刑法第57條所列舉
    之10款事項），予以全盤考量，審酌其犯罪有無可憫恕之事
    由，以為判斷。故適用第59條酌量減輕其刑時，並不排除第
    57條所列舉10款事由之審酌，惟其程度應達於確可憫恕，始
    可予以酌減（最高法院七十年度第六次刑事庭會議決議可資
    參照）。又參酌大法官釋字第263號解釋，若不分犯罪情況
    及結果如何，蓋以死刑、無期徒刑為法定刑，立法甚嚴，若
    有情輕法重之情，裁判時本有刑法第59條酌量減輕其刑之適
    用，足以免過嚴之刑。查本案被告曾粲原、李佳玲2人所犯
    毒品危害防制條例第4條第1項之販賣第一級毒品罪，本刑為
    死刑或無期徒刑，而渠等販賣所得，並非巨額，販賣期間亦
    非長期，相較於專門大量走私進口或長期販賣毒品之「大盤
    」之毒梟而言，其對社會秩序與國民健康之危害程度尚非至
    鉅，倘科以最輕之法定本刑無期徒刑，未免過苛，難謂符合
    罪刑相當性及比例原則，且無從與真正長期及大量販毒者之
    惡行相區別，是觀諸被告上開販賣第一級毒品之犯罪情狀，
    在客觀上足以引起一般之同情，認為確可憫恕，若予宣告法
    定最低度之刑，猶嫌過重，爰就附表所示之販賣第一級毒品
    行為，各依刑法第59條規定均減輕其刑，並依法遞減之。
(三)、原審就附表一部分為被告曾粲原、李佳玲論罪科刑之判決，
    固非無見，惟查：(一)、數罪併罰應分別宣告其罪之刑，然後
    依法定標準定其應執行之刑，此觀諸刑法第五十一條之規定
    甚明。所謂其罪之刑，包括主刑、從刑而言，無論主刑、從
    刑，均須依其所犯之罪分別宣告後，再據以定其應執行之刑
    方為相當。因此，如係數罪併罰內有沒收之必要者，須附隨
    宣告於各該主刑之下，方為適法，否則即無所據以定其應執
    行刑，原判決主文欄諭知被告曾粲原、李佳玲犯如附表一所
    示各罪，各處如（原判決）附表一所示之刑，惟原判決附表
    一編號1、2、3、4、5分別諭知被告2人犯數罪，惟沒收欄只
    記載扣案‥‥之物均沒收，並未附隨於罪名及量刑欄各罪之
    主刑下，即有未當。(二)被告李佳玲於本院審理中，為認罪之
    表示，而有毒品危害防制條例第17條第2項之適用，原審就
    李佳玲於原審未認罪部分，未及全部審酌，亦有欠週延。(三)
    、被告曾粲原所犯販賣第一級毒品罪部分，原判決未適用刑
    法第59條，未盡妥適。爰審酌被告2人為牟私利而多次販賣
    第一級、第二級毒品，戕害他人身心，造成毒品氾濫，施用
    毒品人口增加，提高社會負擔成本，販賣規模雖非距大，但
    亦非屬一般零星交易，而係供應下游毒販之盤商，被告李佳
    玲前因販毒案件遭判處有期徒刑8年確定，竟未能悔悟，為
    愛再犯，惟犯後坦承部分犯行，被告曾粲原犯後於警偵訊坦
    承有販賣甲基安非他命，於原審否認犯行，於本院審理中更
    棄保逃匿，等一切情狀，分別量處如附表一所示之刑，並定
    其應執行刑。
(四)、沒收部分：
 1、扣案如附表二編號1至3及編號4、5所示之第一級毒品海洛因
    、第二級毒品甲基安非他命，係本案搜索查獲之毒品，均屬
    違禁物，其包裝袋因與其上之毒品直接沾染、碰觸而難以完
    全析離，亦無析離之必要與實益，應整體視為毒品，亦屬違
    禁物，應依毒品危害防制條例第18條第1項前段規定，並於
    附表一編號14、15之罪予以宣告沒收銷燬；至送鑑耗用之海
    洛因、甲基安非他命既已滅失，自無庸再予宣告沒收銷燬。
 2、扣案如附表三之（一）編號1、5、15係渠等販賣毒品所用之
    物，附表三之（三）編號20、21所示，係渠等販賣毒品海洛
    因所用之物，各為被告曾粲原、李佳玲所有，基於共犯責任
    一體原則，應依毒品危害防制條例第19條第1項前段規定，
    併予宣告沒收之  。
 3、被告曾粲原、李佳玲共同販賣毒品之次數、金額，被告曾粲
    原單獨販賣毒品之次數、金額，均詳如前揭犯罪事實欄所載
    ，其2人共同或單獨販賣毒品所得，應依同條例第19條第1項
    規定，分別於其2人各次所犯販賣第一級、第二級毒品之主
    文項下，宣告連帶沒收或單獨沒收之（詳如附表一所示）。
    至扣案如附表三之（一）編號4、7、12所示之現金，合計78
    萬4200元，對此，被告曾粲原於原審羈押訊時業已供稱：在
    房間扣到的60幾萬元現金，有想要用來買毒品等語，被告李
    佳玲於偵查中則供稱：扣案現金是我和被告曾粲原販賣毒品
    所得等語，足見扣案現金兼有販毒所得及預備供販入毒品所
    用之性質，而被告2人共同販毒所得合計46萬元，被告曾粲
    原單獨販毒所得合計7萬元（詳如附表一），是逾此範圍之
    扣案現金，即25萬4200元部分，應認係預備供犯罪所用之物
    ，爰依刑法第38條第1項第2款規定，於被告2人所犯意圖販
    賣而販入毒品之主文項下，併予宣告沒收。
 4、按毒品危害防制條例第19條第1項規定，犯販賣毒品罪者，
    其供犯罪所用或因犯罪所得之財物，均沒收之，但此並無「
    不問屬於犯人與否沒收之」之特別規定，自應仍有刑法第38
    條第1項第3款、第3項前段之適用，即以屬於犯人所有者為
    限，始得沒收之（最高法院94年度台上字第4265號判決參照
    ）；準此，被告2人販賣毒品予黃瑞原所使用之0000000000
    號行動電話，未據扣案，是否為被告2人所有，並無證據證
    明，爰不為沒收之諭知。
 5、次按被告經法院為有罪之科刑判決或免刑判決時，案內之違
    禁物或查獲之毒品，不問檢察官有無聲請宣告沒收，依主刑
    與從刑不可分之原則，法院即應依法宣告沒收，惟該從刑既
    係附隨於主刑，若本案扣押之違禁物或查獲之毒品，與被告
    本案所犯並經法院諭知有罪者全然無關，該扣押之違禁物或
    查獲之毒品即不得於該有罪判決之主刑下宣告沒收（最高法
    院94年度台上字第240號判決參照）。查：本案其餘扣案毒
    品及扣案物，均與被告2人本案所為販賣第一級、第二級毒
    品等犯行無何直接關連，應由檢察官另行依法處理，附此敘
    明。
參、無罪部分
一、公訴意旨另以：
(一)、被告曾粲原、李佳玲、張慶祥、張俊傑等4人，共同基於販
    賣第一級毒品海洛因之犯意，被告陳隆峰則基於幫助販賣第
    一級毒品海洛因之犯意，於96年6月26日前某時，由被告曾
    粲原指示被告張慶祥、張俊傑販入海洛因之時、地，再由被
    告張慶祥、張俊傑搭乘知情之被告陳隆峰所駕駛之車號6R-4
    89號（府城計程車行編號186號）計程車南下高雄，向姓名
    年籍不詳綽號「宏偉」之成年男子，以每兩15、16萬元之價
    格，販入海洛因13兩（以每兩15萬元計算，至少195萬元）
    ；並由被告曾粲原先與「宏偉」約定後，再由被告陳隆峰以
    3000元之代價，駕駛上開計程車搭載被告張慶祥、張俊傑出
    發前往高雄市與「宏偉」交易；嗣於96年6月26日凌晨0時58
    分許開始，被告曾粲原接續以被告李佳玲持用之0000000000
    號行動電話與被告張慶祥持用之0000000000號行動電話聯絡
    ，以電話遙控方式指示被告張慶祥、張俊傑稱：僅可在車內
    交易，勿將錢帶下車等語，經被告張慶祥、張俊傑與「宏偉
    」在高雄市苓雅區○○○路234號附近洽談，而欲改採下車
    交易，被告張俊傑即回撥電話請示，告知被告李佳玲有關上
    開交易模式之變更，被告李佳玲未敢專擅，乃將行動電話轉
    交被告曾粲原裁奪，被告曾粲原聞訊後仍堅持己見，而終以
    成交，被告張慶祥、張俊傑於成交後，搭乘原車返回臺南，
    由被告張慶祥以電話向被告李佳玲回報，因認被告曾粲原、
    李佳玲、張慶祥、張俊傑等4人，涉犯毒品危害防制條例第4
    條第1項之販賣第一級毒品罪嫌，被告陳隆峰涉嫌幫助販賣
    第一級毒品罪嫌。
(二)、被告曾粲原、李佳玲、張慶祥、張俊傑復共同另行基於販賣
    第一級毒品海洛因之犯意，被告陳隆峰則再基於幫助販賣第
    一級毒品海洛因之犯意，同以上開方式購入第一級毒品海洛
    因，先由被告曾粲原、李佳玲於96年7月31日凌晨0時38分許
    ，以0000000000號行動電話與被告張慶祥持用之0000000000
    號行動電話聯絡，指示被告張慶祥電召被告陳隆峰待命準備
    ，確認後再由被告陳隆峰以3000元之代價，駕駛上開計程車
    搭載被告張慶祥、張俊傑出發前往高雄市與「宏偉」交易，
    沿途被告曾粲原接續以李佳玲持用之0000000000號行動電話
    與被告張慶祥持用之0000000000號行動電話聯絡，以電話遙
    控方式指示被告張慶祥、張俊傑，並掌控交易過程；嗣於同
    日凌晨1時許，在高雄市左營區某處交易完畢後，再由被告
    張慶祥以電話向被告曾粲原回報，因認被告曾粲原、李佳玲
    、張慶祥、張俊傑等4人，涉犯毒品危害防制條例第4條第1
    項之販賣第一級毒品罪嫌，被告陳隆峰涉嫌幫助販賣第一級
    毒品罪嫌。
(三)、於96年6月20日上午10時46分許，經黃瑞原（綽號國仔）以
    其持用之0000000000號行動電話，撥打0000000000號行動電
    話（無證據證明為李佳玲或曾粲原所有），向接聽電話之李
    佳玲表示欲購買甲基安非他命，李佳玲告以同日下午方可取
    貨，黃瑞原回稱貨到立刻通知伊，伊順便交付貨款等語，李
    佳玲應允之，惟最終因故未交付甲基安非他命而未遂。
二、按犯罪事實應依證據認定之，無證據不得認定其犯罪事實；
    不能證明被告犯罪者，應諭知無罪之判決，刑事訴訟法第15
    4條第2項、第301條第1項前段分別定有明文。又刑事訴訟上
    證明之資料，無論其為直接或間接證據，均須達於通常一般
    之人均不致有所懷疑，而得確信其為真實之程度，始得據為
    有罪之認定，若關於被告是否犯罪之證明未能達此程度，而
    有合理懷疑之存在，致使無從形成有罪之確信，根據「罪證
    有疑，利於被告」之證據法則，即不得遽為不利被告之認定
    。
三、公訴意旨認被告曾粲原等5人涉犯上開罪嫌，主要係以：(1)
    卷附96年6月26日、同年7月31日之通訊監察譯文；(2)被告曾
    粲原、李佳玲、張慶祥、陳隆峰之供述及證詞；(3)被告張俊
    傑之供述；(4)證人李英慧之證詞；(5)被告張俊傑遭查扣第二
    級毒品甲基安非他命1包等，為其論罪之依據。
四、訊據被告李佳玲坦承上開被訴犯行，被告曾粲原、張慶祥、
    張俊傑、陳隆峰等4人則均否認犯行。經查：
(一)、被告曾粲原、李佳玲、張慶祥、張俊傑被訴意圖販賣而販入
    第一級毒品海洛因，被告陳隆峰被訴幫助販賣第一級毒品海
    洛因等部分，即上開公訴意旨(一)部分：
 1、被告張慶祥所使用之0000000000號行動電話，於96年6月26
    日之通訊監察內容，經原審勘驗如下（原審卷四第36至39頁
    ）：
      (1)凌晨0時58分許（被告張慶祥與曾粲原之通話）
        祥：喂。
        曾：你跟俊傑講…。
        祥：嘿。
        曾：你們一定、錢不能露白，你「甘聽有」（聽得懂嗎）？
        祥：有，我知道，嘿、嘿。
        曾：喔，也不要帶在身上，先放在186車上。
        祥：嘿，我知道，了解，我知道。
        曾：啊就「塔市」（台語，接觸之意），啊不管怎樣你
            們就都放在車上。
        祥：嘿、我知道。
        曾：不可以說喔，叫他們拿到車上和你們「塔市」，這
            樣你聽懂沒？
        祥：有。
        曾：你甘聽有啊（台語）？
        祥：大哥你後面說的這個、不能那個啊。
        曾：錢啦，都帶著，一概都放在車上。
        祥：了解、嘿、嘿。
        曾：你跟俊傑講啦。
        祥：嘿，我知道。
        曾：都別將錢拿下車去。
        祥：了解。
        曾：你就跟宏偉講、東西拿到車上，說因為「塔市」（
            台語，接觸之意）最簡單的啦，不用什麼、別鬧了
            ，喔。
        祥：了解、了解。
        曾：喔。
        祥：了解、喔、好。
        曾：喔、好。
      (2)凌晨1時12分許（被告張慶祥與「宏偉」之通話）
        祥：喂。
        偉：喂、阿祥喔，你開到哪裡了？
        祥：我、我們這裡到哪了啊？…我們已經過（旁邊的人說：
            已經過鳳山了）…稍等要下車了。
        偉：喔，那個姐仔她算56給你喔？
        祥：嘿。
        偉：喔，你、你另外、另外1萬元先算起來好了。
        祥：好啊，我知道。
        偉：你先帶著。
        祥：了解。
        偉：我等一下再過去拿…
        祥：好、我了解。
        偉：喔、好。
      (3)凌晨1時24分許（被告張慶祥與「宏偉」之通話）
        祥：我祥仔、我在、我下交流道了。
        偉：喂、喂、…
        祥：我抵…我有…遮…（收訊不好）
        偉：喂…喂…啥啊？哈啊…
        祥：在那個…
        偉：你講話、訊號不好喔。
        祥：甘有聽到？
        偉：嘿、你說…
        祥：你、交流道、往三多、直直的…你就可以…
        偉：我知道、我知道、我知道。
        祥：喔、好、好、好。
        偉：我知道、我跟你說一下而已。
        祥：喔、好、好、好。
      (4)凌晨1時34分許（被告張慶祥與「宏偉」之通話）
        偉：等一下啊、…嘿、等一下啊。
        祥：喔…喔、好。
      (5)凌晨1時45分許（被告曾粲原、李佳玲、張慶祥、張俊
        傑之通話）
        祥：喂。
        玲：到了沒？
        祥：在這裡等啊
        玲：在那裡等了嗎？
        祥：嗯。
        玲：喔，那宏偉有接到嗎？
        祥：有。
        玲：有…喔，好。
        祥：稍等一下喔。
        玲：好。
        傑：喂。
        玲：嘿。
        傑：嫂子，他剛才「宏偉」有過來跟我們說，啊我剛剛
            跟他說這個意思有沒（台語，要求認同的結尾語氣
            ）？
        玲：嗯。
        傑：他說，叫我不要怕啦，跟那一天一樣啦，他錢要先
            下去啦，我就跟他說：不可能，這樣，他就說若再
            照那天那種情形…
        玲：你、等一下、你等一下（將電話交給別人聽）
        曾：喂。
        傑：他同樣要、我有跟他說了、我有跟他說了，叫他用
            、叫他過來找我啦。
        曾：嘿。
        傑：嘿、過來我車上，那他說、他說叫我不用擔心啦、
            說叫我錢拿給他啦，這樣啦，啊卡擱（台語）、他
            說錢跟那個、別、別處理、合在一起這樣啦，那他
            同樣要先拿錢，然後跟他說：那這樣、若這樣的話
            ，我錢等一下提著，我要回家了。
        曾：嘿、你跟他說這樣就不要了。
        傑：嘿啊…
        曾：那他怎樣說？
        傑：如果再像那天那種情形，他那樣新型ㄟ若是壞的，說真
            的，我們會很麻煩…
        曾：嘿、他那麼多、如果不見，就剛好白跑了。
        傑：嘿啊、真的啊、但是…
        曾：不要了啦。
        傑：嘿啊、你們說不要了喔？
        曾：宏偉說這樣喔？
        傑：嘿、堅持、他跟我堅持說要這樣哩。
        曾：宏偉喔。
        傑：嘿啊。
        曾：那後來你怎麼說？
        傑：我跟他說如果這樣的話，我錢提著，我就要給他走
            了。
        曾：那他說安怎？
        傑：他說待會再、他、他…他現在…因為他根本就沒辦
            法說服對方啦。
        曾：不是，你跟他說喔、今天他要賺多少，我們給他…
        傑：那個、有，我有、我已經有和他說過了、剛才他的
            份，我已經要拿起來給他，他說等一下…
        曾：唷，對，那其他的，我們就在車上喔、在車上量、
            要不然我們帶尺去，要幹嘛？
        傑：嘿、對啦、這我知道。
        曾：帶尺去幹嘛，我們若要先叫他秤，我們帶尺幹嘛…
        傑：后…
        曾：我們若要先叫他秤，我們就不用帶尺啊、我們帶尺
            就是說他切的，安娘喂，我們、喔。
        傑：嘿啊。
        曾：錢給他看，我們在車上「輸贏」（交易之意），喔
           、也不是說今天不是那個…對不對？
        傑：嗯。
        曾：每次像這樣，是他先不信任我們，不是我們不信任
            他。
        傑：嘿、對啊。
        曾：這樣就不用「打赤膊」（台語）。
        傑：啊伊、你都站在「高勢」（台語，佔上風）對沒？
            喔？
        曾：嗯、你那個…
        傑：啊那要是說你、要算清楚。
        曾：那這樣你就跟他說不用了。
        傑：那我知道了。
        曾：喔、這樣、好。
        傑：好。
      (6)凌晨2時53分許（被告李佳玲、張慶祥之通話）
        玲：安怎？（台語）
        祥：ㄟ、姊仔，我們到了。
        玲：好、我們知道。
        祥：喔。
        玲：好。
        祥：喔、好、好、好。
 2、被告曾粲原於警詢、偵查中供稱透過住在高雄之「宏偉」買
    入海洛因等語；被告李佳玲於偵訊時供稱：有時指示被告張
    慶祥、張俊傑搭乘被告陳隆峰駕駛之計程車，前往高雄購買
    海洛因，每兩15、16萬元，購買13兩或26兩，每趟車資3000
    元等語；被告陳隆峰於警詢及偵訊時亦供稱：伊曾搭載被告
    張慶祥、張俊傑至高雄5、6次，伊知悉被告張慶祥等人是要
    去交易毒品，車資每趟3000元，伊單純只是賺取車資等語；
    被告張慶祥、張俊傑於警詢、偵訊時雖僅供稱有搭乘被告陳
    隆峰所駕計程車前往高雄，否認前往交易海洛因，惟於本院
    均坦承前開通話內容各係其2人無誤。是由上開被告等人所
    供，復參照前開通訊監察內容，應可得知96年6月26日，被
    告曾粲原、李佳玲確有委派被告張慶祥、張俊傑搭乘被告陳
    隆峰駕駛之計程車，前往高雄與「宏偉」洽商關於海洛因之
    毒品交易；然而，依該通訊監察內容中之對話顯示：該名宏
    偉之人係介紹買賣毒品，惟賣主對被告曾粲原指示要在車上
    完成交易，且對於毒品之重量要秤等情節不同意，且宏偉無
    法說服賣主，最後，曾粲原並對張俊傑說「那這樣你就跟他
    說不用了」，顯然被告曾粲原等人與賣主 雙方已先就交易
    方式應否銀貨兩訖一節，大起爭執，並指示作罷；換言之，
    被告曾粲原、李佳玲固指派被告張慶祥、張俊傑乘被告陳隆
    峰所駕駛之計程車前往高雄預備向「宏偉」買入海洛因，然
    尚未議及交易數量、價格等攸關買賣契約成立與否之重要事
    項，與賣主達成合意，亦即尚未著手實施販入行為，雙方即
    因信任問題而發生齟齬，以致該次無功而返，故上開通訊監
    察譯文，尚不足證明被告曾粲原、李佳玲、張慶祥、張俊傑
    等4人，有何公訴意旨所指，意圖販賣而以15萬元之代價，
    向「宏偉」購入海洛因13兩之犯行。
(二)、被告曾粲原、李佳玲、張慶祥、張俊傑被訴意圖販賣而販入
    第一級毒品海洛因，被告陳隆峰被訴幫助販賣第一級毒品海
    洛因等部分，即上開公訴意旨(二)部分：
 1、被告張慶祥所使用之0000000000號行動電話，於96年7月31
    日之通訊監察內容，經原審勘驗如下（原審卷四第39至41頁
    ）：
      (1)凌晨0時38分許（被告李佳玲、張慶祥之通話）
        玲：186嗎？…阿祥。
        祥：喂
        玲：阿祥、阿祥你現在叫186喔、…（對旁人說：現在
            要叫他下去嗎？）…你等一下喔。
        祥：喔。
        玲：等、不是喔…什麼袋子？…喔，這裡…喂，你現在
            叫186載你下去你昨天那裡喔，等一下、等一下，
            等他到ㄟ，等一下喔，你先跟他說一下啦，啊你準
            備一下ㄟ。
      (2)凌晨0時42分許（被告陳隆峰、張慶祥之通話）
        峰：祥啊。
        祥：啥？
        峰：什麼事？
        祥：喂。
        峰：說話。
        祥：你在哪兒？
        峰：在老街、排班。
        祥：排到了、排到了。
        峰：啥？安納？
        祥：我等你喔。
        峰：怎樣？
        祥：一樣啊，怎樣？
        峰：我現在過去載你喔？
        祥：嘿。
        峰：喔、好、好、好、馬上過去啊。
        祥：好。
        峰：好
      (3)凌晨0時56分許（被告曾粲原、張慶祥之通話）
        曾：喂…你和誰在那？
        祥：嘿、和「阿弟仔」啊。
        曾：和阿弟仔在那邊睨？
        祥：嘿。
        曾：啊等一下，等一下我馬上過去，你等、那個…86ㄟ
            他要過去了。
        祥：這樣唷。
        曾：啊他過去，錢叫他等一下去、我有叫他去拿錢給你了。
        祥：嘿、好好好。
        曾：你就下去、下去一趟啦喔。
        祥：喔、好、了解。
        曾：啊我到的時候、我、到那裡時再打電話給我一下。
        祥：喔、好、了解。
        曾：喔，他現在拿錢過去，馬上就到了。
        祥：喔、好。
        曾：我叫他在那邊等一下。他會在那邊等我，我馬上就
            過去了。
        祥：喔、好好、了解。
        曾：喔。
      (4)凌晨1時30分許（被告曾粲原、張慶祥之通話）
        曾：喂。
        祥：喂，大哥，我阿祥。這樣我現在要上車了喔。
        曾：你上車了喔，這麼快喔。
        祥：嘿啊。
        曾：啊他們在那邊了睨。
        祥：嘿、他們在那邊了。
        曾：啊、阿弟仔呢？…也在那邊了睨？
        祥：阿弟仔也在那邊。
        曾：喔、這樣好，我回去了。
        祥：啊他喔、…喂…到後來都一樣嘛喔？
        曾：什麼？
        祥：行程是…都一樣嘛喔？
        曾：對、對…86ㄟ沒有跟你說嗎？
        祥：他沒有跟我說啊？
        曾：有啦、有啦…
        祥：他有跟我說「港款ㄟ」（台語）這樣而已。
        曾：嘿、對。
        祥：OK啊。
        曾：喔、小心一點喔。
        祥：好、好。
      (5)凌晨1時39分許（被告曾粲原、張慶祥之通話）
        曾：喂。
        祥：喂，我阿祥，啊先前不是說我到之後打給你嗎？
        曾：嘿…你到了睨？
        祥：嘿。
        曾：啊好了沒？
        祥：還沒。我剛到而已。
        曾：喔。要不然你、要處理好、你…
        祥：要處理好再打給你。
        曾：好、OK。
        祥：OK、好、拜拜。
 2、觀之上開通訊監察內容，僅能得知被告曾粲原、李佳玲指示
    被告張慶祥搭乘被告陳隆峰所駕之計程車前往某處，惟究係
    前往何地、與何人接觸、處理何事、有無處理完成等節，均
    無可得知，是檢察官以此通訊監察內容，推論被告曾粲原、
    李佳玲指示被告張慶祥、張俊傑搭車前往高雄向「宏偉」購
    買海洛因，舉證容有不足，難以遽採。
(三)、於96年6月20日上午10時46分許，經黃瑞原（綽號國仔）以
    其持用之0000000000號行動電話，撥打0000000000號行動電
    話（無證據證明為李佳玲或曾粲原所有），向接聽電話之李
    佳玲表示欲購買甲基安非他命，李佳玲告以同日下午方可取
    貨，黃瑞原回稱貨到立刻通知伊，伊順便交付貨款等語，李
    佳玲應允之，惟最終因故未交付甲基安非他命而未遂。
 1、經查96年6月20日上午10時46分許，黃瑞原以0000000000號
    行動電話致電被告李佳玲所持用之0000000000號行動電話，
    2人對話內容如下：（A1警卷第37頁反面）
      黃：姐仔，妳說的那個來了嗎？
      李：還沒勒，還沒進來。
      黃：不然裡面有沒有白的？
      李：白的沒有，等一下要下午。
      黃：下午有馬上打電話給我，我順便拿錢給妳。
      李：你拿到1樓給我少年仔。
 2、對於上開譯文，證人黃瑞原於原審陳述係其通聯內容無誤，
    並證稱：「姐仔」是被告李佳玲，意思是甲基安非他命下午
    才有，我要跟她買，但後來這次沒有買到等語（原審卷二第
    120頁）。而觀之上揭通話內容，李佳玲表示貨（即毒品甲
    基安非他命）要到下午才有，此後，並無通聯譯文或其他證
    據顯示當天下午之後，黃瑞原與李佳玲或曾粲原間再有達成
    買賣毒品之合意，又雖上揭對話中，黃瑞原有表示「我順便
    拿錢給妳」，且李佳玲亦稱「你拿到1樓給我少年仔」，但
    黃瑞原已供稱其向曾粲原買毒品是總額達到3萬元時結帳1次
    ，是該次對話關於拿錢部分，不能證明即係當次購買毒品之
    價金，自不能以渠2人間上揭對話遽認渠等對買賣毒品之價
    金、數量等重要內容已達成合意，而認被告曾粲原、林佳玲
    2人已有販賣毒品之著手行為。
五、綜前所述，前揭96年6月26日、同年7月31日之通訊監察內容
    ，均無從證明被告曾粲原等人確有向「宏偉」販入海洛因之
    犯行，被告李佳玲於原審、本院雖自白此部分犯行，然除此
    之外，並無其他證據足認被告5人此部分犯行，已達著手之
    階段，自難遽憑其自白即認渠等5人有此部分犯行，原審就
    被告曾粲原等5人為無罪之諭知，經核並無違誤，檢察官上
    訴意旨，仍執被告5人已著手於販入毒品行為，指摘原判決
    不當，為無理由，此部分上訴，應予駁回。至於96年6月20
    日部分，亦無證據顯示黃瑞原與被告曾粲原、李佳玲已達成
    買賣毒品之合意，原審未予詳查，遽認被告曾粲原、李佳玲
    構成販賣第二級毒品未遂罪，即有未當，被告曾粲原、李佳
    玲此部分上訴，指摘原判決不當，為有理由，自應予撤銷改
    判，並為無罪之諭知。
六、被告曾粲原經合法傳喚，無正當理由不到庭，爰不待其陳述
    ，逕為判決。
據上論結，應依刑事訴訟法第368條、第369條第1項前段、第364
條、第299條第1項前段、第371條、修正前毒品危害防制條例第4
條第1項、第2項、第6項、第18條第1項前段、第19條第1項，修
正後毒品危害防制條例第4條第2項、第6項、第17條第2項，刑法
第11條前段、第2條第1項、第28條、第55條、第25條第2項、第
47條第1項、第59條、第38條第1項第2款、第51條第5款、第9款
，判決如主文。
本案經檢察官吳忠賢到庭執行職務。
中    華    民    國    99    年    12    月    22    日
                  刑事第五庭    審判長法  官  楊明章
                                      法  官  黃國永
                                      法  官  趙文淵
以上正本證明與原本無異。
如不服本判決應於收受送達後10日內向本院提出上訴書狀，其未
敘述上訴理由者，並得於提起上訴後10日內向本院補提理由書（
均須按他造當事人之人數附繕本）「切勿逕送上級法院」。
                                      書記官  呂宬樂
中    華    民    國    99    年    12    月    24    日
附錄：本判決論罪科刑法條
修正前毒品危害防制條例第4條
製造、運輸、販賣第一級毒品者，處死刑或無期徒刑；處無期徒
刑者，得併科新臺幣1千萬元以下罰金。
製造、運輸、販賣第二級毒品者，處無期徒刑或7年以上有期徒
刑，得併科新臺幣7百萬元以下罰金。
製造、運輸、販賣第三級毒品者，處5年以上有期徒刑，得併科
新臺幣5百萬元以下罰金。
製造、運輸、販賣第四級毒品者，處3年以上10年以下有期徒刑
，得併科新臺幣3百萬元以下罰金。
製造、運輸、販賣專供製造或施用毒品之器具者，處1年以上7年
以下有期徒刑，得併科新臺幣1百萬元以下罰金。
前五項之未遂犯罰之。
修正後毒品危害防制條例第4條
製造、運輸、販賣第一級毒品者，處死刑或無期徒刑；處無期徒
刑者，得併科新臺幣2千萬元以下罰金。
製造、運輸、販賣第二級毒品者，處無期徒刑或7年以上有期徒
刑，得併科新臺幣1千萬元以下罰金。
製造、運輸、販賣第三級毒品者，處5年以上有期徒刑，得併科
新臺幣7百萬元以下罰金。
製造、運輸、販賣第四級毒品者，處3年以上10年以下有期徒刑
，得併科新臺幣3百萬元以下罰金。
製造、運輸、販賣專供製造或施用毒品之器具者，處1年以上7年
以下有期徒刑，得併科新臺幣1百萬元以下罰金。
前五項之未遂犯罰之。
附表一：
┌─┬────┬───────────┬────┬────────────┐
│編│行為人  │ 交易過程             │販賣毒品│宣告刑                  │
│號│        │                      │、所得金│                        │
│  │        │                      │額      │                        │
├─┼────┼───────────┼────┼────────────┤
│1 │曾粲原  │於95年9月某日起至96 年│海洛因  │曾粲原、李佳玲共同販賣第│
│  │李佳玲  │3月6日止之期間內，在臺│4萬4千元│一級毒品，曾粲原處有期徒│
│  │        │南市○○路、五期重劃區│        │刑拾陸年，李佳玲處有期徒│
│  │        │等地，以每錢2萬2千元之│        │刑拾年，販賣毒品所得新臺│
│  │        │代價，販賣第一級毒品海│        │幣肆萬肆仟元連帶沒收。  │
│  │        │洛因2錢予楊長溢1次。  │        │扣案如附表三之(一)編號1、5│
│  │        │                      │        │、15及附表三之(三)編號20、│
│  │        │                      │        │21所示之物，均沒收。    │
├─┼────┼───────────┼────┼────────────┤
│2 │曾粲原  │於95年9月某日起至96 年│海洛因  │曾粲原、李佳玲共同販賣第│
│  │李佳玲  │3月6日止之期間內，在臺│6萬6千元│一級毒品，曾粲原處有期徒│
│  │        │南市○○路、五期重劃區│        │刑拾陸年，李佳玲處有期徒│
│  │        │等地，以每錢2萬2千元之│        │刑拾年，販賣毒品所得新臺│
│  │        │代價，販賣第一級毒品海│        │幣陸萬陸仟元連帶沒收。  │
│  │        │洛因3錢予楊長溢1次。  │        │扣案如附表三之(一)編號1、 │
│  │        │                      │        │5、15及附表三之(三)編號20 │
│  │        │                      │        │、21所示之物，均沒收。  │
├─┼────┼───────────┼────┼────────────┤
│3 │ 曾粲原 │於95年9月某日起至96年3│甲基安非│曾粲原、李佳玲共同販賣第│
│  │ 李佳玲 │月6日止之期間內，在臺 │他命    │二級毒品，曾粲原處有期徒│
│  │        │南市○○路、五期重劃區│7千元   │刑柒年陸月，李佳玲處有期│
│  │        │等地，以每錢7千元之代 │        │徒刑參年捌月，販賣毒品所│
│  │        │價，販賣第二級毒品甲基│        │得新臺幣柒仟元連帶沒收。│
│  │        │安非他命1錢。         │        │扣案如附表三之(一)編號1、 │
│  │        │                      │        │5、15所示之物，均沒收。 │
├─┼────┼───────────┼────┼────────────┤
│4 │曾粲原  │於95年9月某日起至96年3│甲基安非│曾粲原、李佳玲共同販賣第│
│  │李佳玲  │月6日止之期間內，在臺 │他命    │二級毒品，曾粲原處有期徒│
│  │        │南市○○路、五期重劃區│1萬4千元│刑柒年陸月，李佳玲處有期│
│  │        │等地，以每錢7千元之代 │        │徒刑參年捌月，販賣毒品所│
│  │        │價，販賣第二級毒品甲基│        │得新臺幣壹萬肆仟元連帶沒│
│  │        │安非他命2錢予楊長次。 │        │收。                    │
│  │        │                      │        │扣案如附表三之(一)編號1、 │
│  │        │                      │        │5、15所示之物，均沒收。 │
├─┼────┼───────────┼────┼────────────┤
│5 │曾粲原  │於95年9月某日起至96年3│甲基安非│曾粲原、李佳玲共同販賣第│
│  │李佳玲  │月6日止之期間內，在臺 │他命    │二級毒品，曾粲原處有期徒│
│  │        │南市○○路、五期重劃區│2萬1千元│刑柒年陸月，李佳玲處有期│
│  │        │等地，販賣第二級毒品甲│        │徒刑參年捌月，販賣毒品所│
│  │        │基安非他命3錢予楊1次。│        │得新臺幣貳萬壹仟元連帶沒│
│  │        │                      │        │收。                    │
│  │        │                      │        │扣案如附表三之(一)編號1、 │
│  │        │                      │        │5、15所示之物，均沒收。 │
├─┼────┼───────────┼────┼────────────┤
│6 │曾粲原  │於96年1月至96年3月之期│海洛因  │曾粲原、李佳玲共同販賣第│
│  │李佳玲  │間內，在臺灣臺南地方法│9萬元   │一級毒品，曾粲原處有期徒│
│  │        │院檢察署附近某處，以半│        │刑拾陸年，李佳玲處有期徒│
│  │        │兩9萬元之代價，販賣第 │        │刑拾年，販賣毒品所得新臺│
│  │        │一級毒品海洛因半兩予陳│        │幣玖萬元連帶沒收。扣案如│
│  │        │明和1次。             │        │附表三之(一)編號1、5、15及│
│  │        │                      │        │附表三之(三)編號20、21所示│
│  │        │                      │        │之物，均沒收。          │
├─┼────┼───────────┼────┼────────────┤
│7 │曾粲原  │於96年1月至96年3月之期│海洛因  │曾粲原、李佳玲共同販賣第│
│  │李佳玲  │間內，在臺灣臺南地方法│9萬元   │一級毒品，曾粲原處有期徒│
│  │        │院檢察署附近某處，以半│        │刑拾陸年，李佳玲處有期徒│
│  │        │兩9萬元之代價，販賣第 │        │刑拾年，販賣毒品所得新臺│
│  │        │一級毒品海洛因半兩予陳│        │幣玖萬元連帶沒收。扣案如│
│  │        │明和1次。             │        │附表三之(一)編號1、5、15及│
│  │        │                      │        │附表三之(三)編號20、21所示│
│  │        │                      │        │之物，均沒收。          │
├─┼────┼───────────┼────┼────────────┤
│8 │ 曾粲原 │於96年1月至96年3月之期│甲基安非│曾粲原、李佳玲共同販賣第│
│  │ 李佳玲 │間內，在臺灣臺南地方法│他命    │二級毒品，曾粲原處有期徒│
│  │        │院檢察署附近某處，以每│4萬元   │刑柒年陸月，李佳玲處有期│
│  │        │兩4萬元之代價，販賣第 │        │徒刑參年捌月，販賣毒品所│
│  │        │二級毒品甲基安非他命  │        │得新臺幣肆萬元連帶沒收。│
│  │        │兩予陳明和1次。       │        │扣案如附表三之(一)編號1、 │
│  │        │                      │        │5、15所示之物，均沒收。 │
├─┼────┼───────────┼────┼────────────┤
│9 │曾粲原  │於96年1月至96年3月之期│甲基安非│曾粲原、李佳玲共同販賣第│
│  │李佳玲  │間內，在臺灣臺南地方法│他命    │二級毒品，曾粲原處有期徒│
│  │        │院檢察署附近某處，以每│4萬元   │刑柒年陸月，李佳玲處有期│
│  │        │兩4萬元之代價，販賣第 │        │徒刑肆年，販賣毒品所得新│
│  │        │二級毒品甲基安非他命兩│        │臺幣肆萬元連帶沒收。    │
│  │        │予陳明和1次。         │        │扣案如附表三之(一)編號1、 │
│  │        │                      │        │5、15所示之物，均沒收。 │
├─┼────┼───────────┼────┼────────────┤
│10│曾粲原  │於96年6月28日上午8時4 │甲基安非│曾粲原、李佳玲共同販賣第│
│  │李佳玲  │分許，經黃瑞原以其持用│他命    │二級毒品，曾粲原處有期徒│
│  │        │之0000000000號行動電話│4萬8千元│刑柒年陸月，李佳玲處有期│
│  │        │，撥打0000000000號行動│        │徒刑參年捌月，販賣毒品所│
│  │        │電話，向接聽電話之曾粲│        │得新臺幣肆萬捌仟元連帶沒│
│  │        │原表示欲購買甲基安非他│        │收。                    │
│  │        │命，其2人約定於臺南市 │        │扣案如附表三之(一)編號1、 │
│  │        │政府某處交易，嗣曾粲原│        │5、15所示之物，均沒收。 │
│  │        │於同日上午11時14分許，│        │                        │
│  │        │指示其不詳姓名之手下，│        │                        │
│  │        │以半兩3萬元計算（1兩約│        │                        │
│  │        │37.5公克），將重30公克│        │                        │
│  │        │之甲基安非他命黃瑞原，│        │                        │
│  │        │換算販毒所得4萬8千元。│        │                        │
├─┼────┼───────────┼────┼────────────┤
│11│ 曾粲原 │曾粲原與李佳玲先於不詳│販賣甲基│曾粲原、李佳玲共同販賣第│
│  │ 李佳玲 │時、地，自姓名年籍不詳│安非他命│二級毒品，未遂，曾粲原處│
│  │        │綽號「螺絲」之男子，購│未遂    │有期徒刑肆年；李佳玲處有│
│  │        │入數量不詳之第二級毒品│        │期徒刑貳年。            │
│  │        │甲基安非他命後，於6月 │        │                        │
│  │        │30日下午5時33分許，李 │        │                        │
│  │        │佳玲以所持用0000000000│        │                        │
│  │        │號行動電話去電黃瑞原所│        │                        │
│  │        │持用之0000000000號行動│        │                        │
│  │        │電話，告知黃瑞原所欲購│        │                        │
│  │        │買數量不詳之甲基安非他│        │                        │
│  │        │命價格為5100元，雙方達│        │                        │
│  │        │成買賣之合意，惟黃瑞原│        │                        │
│  │        │嗣後因故未前往拿取所訂│        │                        │
│  │        │購之甲基安非他命而未遂│        │                        │
│  │        │。                    │        │                        │
├─┼────┼───────────┼────┼────────────┤
│12│曾粲原  │曾粲原、李佳玲共同基於│販入海洛│曾粲原、李佳玲共同販賣第│
│  │李佳玲  │轉售第一級毒品海洛因以│因      │一級毒品，曾粲原累犯，處│
│  │        │牟利之意圖，於96年11月│        │有期徒刑拾陸年，李佳玲處│
│  │        │13日前4、5日，向真實姓│        │有期徒刑拾年。          │
│  │        │名年籍不詳綽號「宏偉」│        │扣案如附表三之(一)編號1、 │
│  │        │之男子，以每兩15萬元之│        │5、15及附表三之(三)編號20 │
│  │        │代價（補充理由書誤載為│        │、21所示之物，均沒收。  │
│  │        │每13兩65萬元），販入1 │        │扣案現金新台幣貳拾伍萬肆│
│  │        │兩重之海洛因（補充理由│        │仟貳佰元沒收。          │
│  │        │書誤載為甲基安非他命兩│        │                        │
│  │        │）。                  │        │                        │
├─┼────┼───────────┼────┼────────────┤
│13│曾粲原  │曾粲原、李佳玲共同基於│販入甲基│曾粲原、李佳玲共同販賣第│
│  │李佳玲  │轉售第二級毒品甲基安非│安非他命│二級毒品，曾粲原累犯，處│
│  │        │他命以牟利之意圖，於96│        │有期徒刑柒年拾月，李佳玲│
│  │        │年11月13日凌晨1時許， │        │處有期參年捌月。        │
│  │        │在高雄市某處，以128萬 │        │扣案如附表三之(一)編號1、 │
│  │        │元之代價，向姓名年籍不│        │5、15所示之物，均沒收。 │
│  │        │詳綽號「螺絲」之男子，│        │扣案現金新台幣貳拾伍萬肆│
│  │        │販入甲基安非他命20檢察│        │仟貳佰元沒收。          │
│  │        │官補充理由書誤載為海洛│        │                        │
│  │        │因）。                │        │                        │
├─┼────┼───────────┼────┼────────────┤
│14│曾粲原  │於96年11月10日晚上8 時│同時販賣│曾粲原販賣第一級毒品，曾│
│  │        │許，在其臺南市安平區健│海洛因、│粲原累犯，處有期徒刑拾陸│
│  │        │康3街150號4樓之3住處，│甲基安非│年，販賣毒品所得新臺幣壹│
│  │        │以合計1萬6千元之代價，│他命    │萬陸仟元沒收。扣案如附表│
│  │        │同時出售數量不詳之海洛│1萬6千元│二編號1至4所示之毒品沒收│
│  │        │因、甲基安非他命予許鎮│        │銷燬之，扣案如附表三之(一)│
│  │        │宇。                  │        │編號1、5、15及附表三之(三)│
│  │        │                      │        │編號20、21所示之物，均沒│
│  │        │                      │        │收。                    │
├─┼────┼───────────┼────┼────────────┤
│15│曾粲原  │於96年11月13日上午9時 │販賣海洛│曾粲原販賣第一級毒品，曾│
│  │        │許，在其上開住處，以5 │因5萬4千│粲原累犯，處有期徒刑拾陸│
│  │        │萬4千元代價，出售數量 │元      │年，販賣毒品所得新臺幣伍│
│  │        │不詳之海洛因予許鎮宇。│        │萬肆仟元沒收。扣案如附表│
│  │        │嗣為警執行前述搜索時，│        │二編號1、3、5所示之海洛 │
│  │        │當場在許鎮宇之手提包內│        │因沒收銷燬。扣案如附表三│
│  │        │，扣得如附表二編號5所 │        │之(一)編號1、5、15及附表三│
│  │        │示之海洛因。          │        │之(三)編號20、21所示之物，│
│  │        │                      │        │均沒收。                │
└─┴────┴───────────┴────┴────────────┘
附表二：扣案毒品
┌─┬──────┬───┬────┬────────┬────────────┐
│  │查扣地點    │所有人│毒品種類│數量            │鑑定書類字號            │
├─┼──────┼───┼────┼────────┼────────────┤
│1 │臺南市安平區│曾粲原│甲基安非│14袋（驗後淨重合│行政院衛生署管制藥品管理│
│  │健康三街150 │李佳玲│他命    │計506.942公克） │局管檢字第0960012152號鑑│
│  │號4樓之3（主│      │        │                │定書（B1(2)偵卷第248、249│
│  │臥室）      │      │        │                │頁）                    │
│  │            │      ├────┼────────┼────────────┤
│  │            │      │海洛因  │7包（驗後淨重合 │法務部調查局濫用藥物實驗│
│  │            │      │        │計23.89公克）   │室96年12月22日調科壹字第│
│  │            │      │        │                │00000000000號鑑定書（B1 │
│  │            │      │        │                │(2)偵卷第262頁）         │
├─┼──────┼───┼────┼────────┼────────────┤
│2 │臺南市安平區│曾粲原│甲基安非│3包（驗後淨重合 │同編號1之行政院衛生署管 │
│  │健康三街150 │李佳玲│他命    │計116.58公克）  │制藥品管理局鑑定書      │
│  │號4樓之3（客│      │        │                │                        │
│  │廳）        │      │        │                │                        │
├─┼──────┼───┼────┼────────┼────────────┤
│3 │臺南市安平區│曾粲原│甲基安非│8包（驗後淨重合 │行政院衛生署管制藥品管理│
│  │健康三街150 │      │他命    │計11.071公克）  │局管檢字第0970005670號鑑│
│  │號（中庭花園│      │        │                │定書（B1(2)偵卷第337頁） │
│  │）          │      ├────┼────────┼────────────┤
│  │            │      │海洛因  │3包（驗後淨重合 │法務部調查局濫用藥物實驗│
│  │            │      │        │計7.64公克）    │室97年5月8日調科壹字第  │
│  │            │      │        │（註：起訴書記載│00000000000號鑑定書（B1 │
│  │            │      │        │扣案4包，惟經送 │(2)偵卷第333 頁）        │
│  │            │      │        │鑑後，其中1包係 │                        │
│  │            │      │        │含第三級毒品丁基│                        │
│  │            │      │        │原啡因成分）    │                        │
├─┼──────┼───┼────┼────────┼────────────┤
│4 │停放在安平區│許鎮宇│甲基安非│3包（驗後淨重合 │同編號1                 │
│  │健康三街150 │      │他命    │計2.694公克）   │                        │
│  │前之車號0751│      ├────┼────────┼────────────┤
│  │-SW號車輛   │      │海洛因  │1包             │法務部調查局濫用藥物實驗│
├─┼──────┼───┼────┼────────┤室96年12月22日調科壹字第│
│5 │臺南市安平區│許鎮宇│海洛因  │4包（加計上列1包│00000000000號鑑定書（B1 │
│  │健康三街150 │      │        │，驗後合計淨重  │(2)偵卷第264 頁）        │
│  │號4樓之3客廳│      │        │13.62公克）     │                        │
│  │，許鎮宇之手│      │        │                │                        │
│  │提包內      │      │        │                │                        │
├─┼──────┼───┼────┼────────┼────────────┤
│6 │同編號4     │許鎮宇│MDMA    │4顆             │同編號1之行政院衛生署管 │
│  │            │      ├────┼────────┤制藥品管理局鑑定書      │
│  │            │      │愷他命  │2包（驗後合計淨 │                        │
│  │            │      │        │重1.682公克）   │                        │
├─┼──────┼───┼────┼────────┼────────────┤
│7 │臺南市中西區│張俊傑│甲基安非│1包（驗後淨重   │同編號1之行政院衛生署管 │
│  │府前一街127 │      │他命    │0.474公克）     │制藥品管理局鑑定書      │
│  │號1樓       │      │        │                │                        │
├─┼──────┼───┼────┼────────┼────────────┤
│8 │臺南市中西區│陳隆峰│海洛因  │3包（驗後合計淨 │法務部調查局濫用藥物實驗│                      │
│  │大勇街20號( │      │        │重0.31公克）    │室96年12月22日調科壹字第│                      │
│  │車號6R-489號│      │        │                │00000000000號鑑定書（B1 │                      │
│  │車輛）      │      │        │                │(2)偵卷第263 頁）        │                      │
└─┴──────┴───┴────┴────────┴────────────┘
附表三：扣案物
┌───────────────────────────────────────┐
│（一）查扣地點：臺南市安平區○○○街150號4樓之3                               │
├──┬───┬───────────┬────┬───────────────┤
│編號│持有人│物品名稱              │數量    │備註                          │
├──┼───┼───────────┼────┼───────────────┤
│1   │曾粲原│電子磅秤              │1個     │被告曾粲原於偵訊及本院羈押訊問│
│    │      │                      │        │時供稱為其所有，供犯罪所用。  │
├──┼───┼───────────┼────┼───────────────┤
│2   │曾粲原│行動電話0000000000號（│1支     │                              │
│    │      │含SIM卡）             │        │                              │
├──┼───┼───────────┼────┼───────────────┤
│3   │曾粲原│行動電話0000000000號（│1支     │                              │
│    │      │含SIM卡）             │        │                              │
├──┼───┼───────────┼────┼───────────────┤
│4   │曾粲原│現金                  │665500元│被告2人供稱為販毒所得或預備販 │
│    │      │                      │        │入毒品之用                    │
├──┼───┼───────────┼────┼───────────────┤
│5   │曾粲原│帳冊                  │1本     │被告李佳玲於偵訊時供稱為其所有│
│    │      │                      │        │供記帳、管錢所用              │
├──┼───┼───────────┼────┼───────────────┤
│6   │李佳玲│甲基安非他命吸食器    │1具     │                              │
├──┼───┼───────────┼────┼───────────────┤
│7   │李佳玲│現金                  │84100元 │同編號4                       │
├──┼───┼───────────┼────┼───────────────┤
│8   │李佳玲│行動電話0000000000號（│1支     │                              │
│    │      │含SIM卡）             │        │                              │
├──┼───┼───────────┼────┼───────────────┤
│9   │李佳玲│行動電話0000000000（含│1支     │                              │
│    │      │SIM卡）               │        │                              │
├──┼───┼───────────┼────┼───────────────┤
│10  │李佳玲│行動電話00000000-00000│1支     │                              │
│    │      │7-3號（序號，含SIM卡）│        │                              │
├──┼───┼───────────┼────┼───────────────┤
│11  │李佳玲│行動電話0000000000號（│1支     │                              │
│    │      │含SIM卡）             │        │                              │
├──┼───┼───────────┼────┼───────────────┤
│12  │李佳玲│現金                  │34600元 │同編號4                       │
├──┼───┼───────────┼────┼───────────────┤
│13  │許鎮宇│疑似摻有海洛因香煙    │1支     │                              │
├──┼───┼───────────┼────┼───────────────┤
│14  │曾粲原│藥丸                  │16顆    │                              │
├──┼───┼───────────┼────┼───────────────┤
│15  │曾粲原│黑色小皮包            │1個     │被告曾粲原於警詢時供稱為其所有│
│    │      │                      │        │供放置毒品所用                │
├──┴───┴───────────┴────┴───────────────┤
│（二）查扣地點：臺南市中西區○○○街127號1樓                                  │
├──┬───┬───────────┬────┬───────────────┤
│編號│持有人│物品名稱              │數量    │備註                          │
├──┼───┼───────────┼────┼───────────────┤
│1   │張俊傑│手機0000000000（含SIM │1支     │                              │
│    │      │卡）                  │        │                              │
├──┼───┼───────────┼────┼───────────────┤
│2   │張俊傑│酒精                  │1瓶     │                              │
├──┼───┼───────────┼────┼───────────────┤
│3   │張俊傑│甲基安非他命吸食器    │1具     │                              │
├──┼───┼───────────┼────┼───────────────┤
│4   │張慶祥│自來水公司收據聯      │1張     │                              │
├──┼───┼───────────┼────┼───────────────┤
│5   │張慶祥│郵政匯款憑條          │8張     │                              │
├──┼───┼───────────┼────┼───────────────┤
│6   │張慶祥│房屋租賃契約書        │8本     │                              │
├──┼───┼───────────┼────┼───────────────┤
│7   │張慶祥│電子磅                │1臺     │                              │
├──┼───┼───────────┼────┼───────────────┤
│8   │張慶祥│甲基安非他命吸食器    │1組     │                              │
├──┼───┼───────────┼────┼───────────────┤
│9   │張慶祥│電子磅秤              │1臺     │                              │
├──┼───┼───────────┼────┼───────────────┤
│10  │張慶祥│帳冊                  │1本     │                              │
├──┼───┼───────────┼────┼───────────────┤
│11  │張慶祥│裝有海洛因殘渣袋      │1包     │                              │
├──┼───┼───────────┼────┼───────────────┤
│12  │張慶祥│行動電話              │1支     │                              │
├──┼───┼───────────┼────┼───────────────┤
│13  │張慶祥│酒精棉片              │1盒     │                              │
├──┼───┼───────────┼────┼───────────────┤
│14  │張慶祥│甲基安非他命吸食器    │1組     │                              │
├──┼───┼───────────┼────┼───────────────┤
│15  │張慶祥│分裝袋                │1包     │                              │
├──┴───┴───────────┴────┴───────────────┤
│（三）查扣地點：臺南市中西區○○○街70號4樓21                                 │
├──┬───┬───────────┬────┬───────────────┤
│編號│持有人│物品名稱              │數量    │備註                          │
├──┼───┼───────────┼────┼───────────────┤
│1   │張俊傑│甲基安非他命吸食器    │2個     │                              │
├──┼───┼───────────┼────┼───────────────┤
│2   │張俊傑│分裝信封袋            │1袋     │                              │
├──┼───┼───────────┼────┼───────────────┤
│3   │張俊傑│圖畫紙                │1包     │                              │
├──┼───┼───────────┼────┼───────────────┤
│4   │張俊傑│酒精                  │2瓶     │                              │
├──┼───┼───────────┼────┼───────────────┤
│5   │張俊傑│計算機                │1臺     │                              │
├──┼───┼───────────┼────┼───────────────┤
│6   │張俊傑│10號分裝夾鏈袋        │1包     │                              │
├──┼───┼───────────┼────┼───────────────┤
│7   │張俊傑│分裝夾鍊袋            │1袋     │                              │
├──┼───┼───────────┼────┼───────────────┤
│8   │張俊傑│妙潔PE密實袋          │1盒     │                              │
├──┼───┼───────────┼────┼───────────────┤
│9   │張俊傑│三冠王有線電視裝機派工│1張     │                              │
│    │      │單                    │        │                              │
├──┼───┼───────────┼────┼───────────────┤
│10  │張俊傑│塑膠鏟子              │2支     │                              │
├──┼───┼───────────┼────┼───────────────┤
│11  │張俊傑│分裝吸管              │1支     │                              │
├──┼───┼───────────┼────┼───────────────┤
│12  │張俊傑│記事本                │2本     │                              │
├──┼───┼───────────┼────┼───────────────┤
│13  │張俊傑│行動電話              │2支     │                              │
├──┼───┼───────────┼────┼───────────────┤
│14  │張俊傑│湯匙                  │2支     │                              │
├──┼───┼───────────┼────┼───────────────┤
│15  │張俊傑│鋼模                  │1套     │                              │
├──┼───┼───────────┼────┼───────────────┤
│16  │張俊傑│保險箱                │1臺     │                              │
├──┼───┼───────────┼────┼───────────────┤
│17  │張俊傑│白色粉末（含袋重3.39克│1包     │                              │
│    │      │）                    │        │                              │
├──┼───┼───────────┼────┼───────────────┤
│18  │張俊傑│鐵架                  │1付     │                              │
├──┼───┼───────────┼────┼───────────────┤
│19  │張俊傑│雜記紙                │4張     │                              │
├──┼───┼───────────┼────┼───────────────┤
│20  │張俊傑│千斤鼎                │1臺     │被告曾粲原於偵訊及本院羈押訊問│
├──┼───┼───────────┼────┤時供稱為其所有，供犯罪所用。  │
│21  │張俊傑│高速粉碎機            │1臺     │                              │
├──┼───┼───────────┼────┼───────────────┤
│22  │張俊傑│甲基安非他命殘渣袋    │1袋     │                              │
├──┼───┼───────────┼────┼───────────────┤
│23  │張俊傑│海洛因殘渣袋          │2袋     │                              │
├──┴───┴───────────┴────┴───────────────┤
│（四）查扣地點：臺南市○○區○○街20號                                        │
├──┬───┬───────────┬────┬───────────────┤
│編號│持有人│物品名稱              │數量    │ 備註                         │
├──┼───┼───────────┼────┼───────────────┤
│1   │陳隆峰│行動電話0000000000號（│1支     │                              │
│    │      │含SIM卡）             │        │                              │
├──┼───┼───────────┼────┼───────────────┤
│2   │陳隆峰│電話簿                │2本     │                              │
├──┼───┼───────────┼────┼───────────────┤
│3   │陳隆峰│記事本                │5本     │                              │
├──┼───┼───────────┼────┼───────────────┤
│4   │陳隆峰│府城車行派車簿        │1本     │                              │
└──┴───┴───────────┴────┴───────────────┘

司法院資訊處製作；財團法人民間司法改革基金會備份。
